臺灣花蓮地方法院刑事裁定　　　　　　　　　　　　　九十一年度交聲字第七號
　　異　議　人
　　即受處分人　卯淖乂丌有史
　　　　　　　　（甲○○
右列受處分人因違反道路交通管理處罰條例案件，對於交通部公路局台北區監理所花
蓮監理站中華民國九十一年六月二十八日所為之處分（原處分案號：花監五字第裁四
四─Ｚ000000000號）聲明異議，本院裁定如左：
        主      文
異議駁回。
        理      由
一、按汽車駕駛人有飲酒後其吐氣所含酒精成份超過每公升０．二五毫克以上者，不
    得駕車，為道路交通安全規則第一百十四條第二款定有明文；又汽車駕駛人，駕
    駛汽車有酒精濃度過量者，處新台幣（下同）六千元以上一萬二千元以下罰鍰，
    並當場禁止其駕駛及吊扣其駕駛執照六月，前正前道路交通管理處罰條例第三十
    五條第一項第一款亦定有明文。是汽車駕駛人有飲酒後其吐氣所含酒精成份超過
    每公升０．二五毫克以上者，自屬酒精濃度過量。
二、本件受處分人即異議人甲○○（即改名後之卯淖乂丌有史）於民國八十九年一月
    五日晚間十一時二十二分許，於飲酒後駕駛車號ｋｖ─一七六九號自用小客車，
    行經花蓮縣吉安鄉○○路○段二三三號前，為花蓮縣警察局吉安分局警備隊員警
    林明雄攔停測試檢定其呼氣所含酒精濃度值達每公升０點二八毫克，已有酒精濃
    度過量情形，並以受處分人有違反行為時道路交通管理處罰條例第三十五條第一
    項第一款之行為掣單舉發，經將舉發通知單送達受處分人。嗣受處分人未於應到
    案日期前申訴，原處分機關乃依行為時道路交通管理處罰條例第三十五條第一項
    第一款及違反道路交通管理事件統一裁罰標準及處理細則第四十一條第四項規定
    逕行裁處受處分人一萬二千元罰鍰，並吊扣其駕駛執照六個月。
三、訊據受處分人甲○○坦承於遭警舉發當日以半片豬肝煮三瓶純米酒後，於晚間九
    點多喝二個湯碗的豬肝米酒湯後，即開車到花蓮市○街○○○街於晚間十一點要
    開回家時碰到警察攔停檢測，而測得酒精濃度為０點二八毫克之事實，惟另執詞
    辯稱：當時警員測了好幾次，刪開始儀器有問題測不出來，是到了第四次才測出
    ０點二八毫克，因而懷疑酒測儀器有問題云云。然查：本件受處分人於前開時地
    經警檢測出呼氣酒精濃度為超過標準值之０點二八毫克之事實，已有受處分人甲
    ○○親自簽名之酒精濃度試測單在卷可稽，且受處分人亦自承確有飲用米酒二湯
    碗後駕駛車輛行駛於道路之事實，足證受處分確有飲酒超過標準而仍駕駛汽車之
    行為無訛，從而本件受處分人既未提出證據以資證明其無違規行為，其雖以前開
    情詞為辯，尚難認為可採，本件事證明確，受處分人有上述違規行為洵堪認定。
四、綜上所述，受處分人確有酒後駕駛自小客車行駛道路，經警測試檢定其吐氣中所
    含酒精濃度已逾每公升０點二五毫克之違規行為，從而原處分機關據前述規定在
    法定罰鍰額度範圍內，本於行政職權裁處異議人罰鍰六千元，並吊扣其駕駛執照
    六個月，經核並無違誤，本件受處分人之異議為無理由，自應將其異議駁回。
據上論斷，應依道路交通案件處理辦法第十九條，裁定如主文。
中      華      民      國    九十一    年      七      月    二十三    日
                              臺灣花蓮地方法院交通法庭
                                  法  官    吳  順  龍
右正本證明與原本無異。
如對本裁定不服，應於送達後五日內，向本院提出抗告狀。（應抄附繕本）
                                  法院書記官
中      華      民      國    九十一    年      七      月    二十六    日
